====== Das Protokollarchiv ======


===== Sitzung vom 12.7.07 =====
Schade, dass die Beteiligung so gering war (10 Leute), woran könnte das liegen?


  - Wegen der vielen schief gegangenen Dienste der letzten Zeit, hat Dominik einen Vorschlag:
   *  Dienstgruppe V schlägt wie bisher einen Dienstplan vor, evtl. mit je einem Ersatzdienst, der Plan kann in der foodsoft eingesehen werden
   * jede muss nun bei der nächsten Anmeldung ihre Dienste bestätigen, um bestellen zu können
   * es gibt einen Dienste-Basar für die Termine, die nicht bestätigt werden können, dort können sich alle für beliebig viele Dienste eintragen. 
   * es kann programmiert werden, dass alle genauso oft dran sind
   * unklar blieb, ob es Bestrafung von plötzlichen Ausfällen und Belohnung von spontanem Einspringen geben soll 
   * es soll eine Erinnerungs-Mail geben, die jeder ca. 2 Wochen vor seinem Dienst erhält
  - Der Kontowechsel braucht eine verantwortliche Person, die eine Mustersatzung aus dem Internet raussucht, diese evtl. schon anpasst und sie zur nächsten Versammlung mitbringt. Fühlt Euch aufgefordert!
  - Der Bauer hat sein Geschenk - Flasche Wein - freudig erhalten, Danke Christof!
  - Semesterferien: nächste Woche wird geliefert, danach nur noch alle 2 Wochen (ungerade). Ausfallende Dienste werden nach hinten verschoben.
  - nächstes Treffen ist am 18.10. und wird von Sarah (1) geleitet.
  - Die Food Coop wächst: Willkommen Judith und Antje!
 von Sophie

===== Protokoll zur FC-Sitzung vom 14.06.07 =====


1) Einrichtung eines Kontos bei der GLS-Bank
-> Treuhänder
-> Einzugsermächtigung für Bauer

Dominik hat die Unterlagen angefordert. Er und Maria (Gr. 42) werden die Treuhänder sein. Im Gegensatz zu der bisherigen Lösung besitzen die Treuhänder das Geld nicht, sie verwalten es nur und übernehmen die Haftung.

2) Dank an Bauer für gute Kooperation im letzten Jahr (Blumenstrauß)
Bisher hat er sich nicht gemeldet. Erinnerung an Gruppe 2: sobald erste Lieferung kommt, solltet ihr euch bitte um den Blumenstrauß kümmern, wie in der letzten Sitzung besprochen.

3) Kommunikation innerhalb der Foodcoop (bes. mit Dienst 5)
Nochmal die Bitte an alle: wer seinen Dienst nicht machen kann muß sich selber um eine Vertretung kümmern. Einfach nur eine Mail schreiben gilt nicht! Jeder hat die Liste mit Namen und Telefonnummern. Am Besten direkt im Gespräch klären. Wer während des laufenden Dienstplans aussteigt ist trotzdem noch in der Pflicht einen Ersatz zu suchen. 
Neue Mitglieder sollten sich über den Verteile kurz vorstellen. 

4) Foodsoft und das Überleben der Foodcoop
Laut Liste hat die FC ca. 30 aktive Mitglieder
um auf wöchentlichen Bestellwert v. 200 € zu kommen, müßte jede Gruppe wöchentlich für 6,7 € bestellen. Dennoch kam in den vergangenen Wochen mehrfach keine Bestellung zusammen.

Woran liegt es? 

Foodsoft?

Wer immer noch Schwierigkeiten hat, sollte sich bitte einfach an die Leute wenden
Es taucht immer wieder das Problem auf, dass Gebinde nicht voll werden. In diesem Fall 	werden die Leute berücksichtigt, die zu erst bestellt haben. Um das zu vermeiden, nutzt bitte 	stärker die Funktion der Toleranz. In der Foodsoft hat man die Möglichkeit, eine exakte 	Menge anzugeben, die man auf jeden Fall abnimmt und eine weitere Menge die man 	gegebenenfalls auch nehmen würde, falls ein Gebinde aufgefüllt werden muss. Ansonsten 	gilt: ab 150 € auf jeden Fall bei Terra bestellen. Wenn man darunter liegt, mit Bionade, 	Passata, Streich und ähnlichen unverderblichen Dingen auffüllen. Keine Nudeln oder 	Getreide, da da zu schnell die Viecher drangehen. 

Geld ist zwar überwiesen, ist aber noch nicht in der Foodsoft verbucht und man kann nicht 	bestellen, weil kein Minus entstehen darf?

Das soll geändert werden. Dominik wird es einrichten, dass man selber eintragen kann, 	wieviel Geld man überwiesen hat. Gruppe 4 überprüft das dann entsprechend. Um 	Mißbrauch vorzubeugen werden Bestellungen ab 1000 € nicht angenommen:-) 

Was noch?
Um dennoch Engpässe zu vermeiden vor allem auch über den Sommer, sollten neue 	Mitglieder geworben werden. Jens wird über den Univerteiler versuchen, andere 	Unilisten 	anzuschreiben. Interessierte werden 	zur nächsten Sitzung am 21. Juli bei der wir auch 	grillen wollen eingeladen mal reinzuschnuppern. Jeder kann darüber hinaus natürlich gerne auf eigene Faust Leute für die 	FC gewinnen.

5.) Stromanbieter wechseln
Dominik weist darauf hin, dass die Strompreise ohnehin steigen. Vielleicht doch über den Wechsel zu Strom aus regenerativen Quellen nachdenken?
Unabhängige Anbieter von Ökostrom sind zum Beispiel
Greenpeace Energy
Lichtblick
Elektrizitätswerke Schönau



Termin für die nächste Sitzung:
12. Juli
Leitung: Björn (Gr. 45)
gleichzeitig wollen wir an dem Abend auch grillen, also an Geschirr denken und was leckeres mitbringen. Die Veranstaltung soll auch eine Art Werbeaktion für die Foodcoop sein. Potentielle neue Mitglieder sind also auch herzlich eingeladen um reinzuschnuppern. 
Sonja stellt einen Grill und Holzkohle zur Verfügung. Katharina (Gr. 40) kümmert sich um die Absprache mit dem Haus der Natur. 



===== Protokoll Food Coop Sitzung 12.04.2007 =====



Leitung: Björn (45), Protokoll: Anja (26)
Anwesend: Christiane & Björn (45), Lila (14), Sophie (28), Conrad (32), Niklas (29), Katharina (40), Maria (42), Doreen (33), Astrid (18), Sonja (27), Timo (12), Jan (21), Rasmus (11), Maria & Alice (8), Madlen (23), Dominik (3), Christof (19)
Entschuldigt: Jule & Ingmar (44), Kristin (6), Karl (3)

1.Stand FoodSoft
neuste Version wird von Conrad (nach der Versammlung) auf den Kellerrechner gepackt
in den nächsten Tagen verschicken Conrad und Dominik per Verteiler noch einmal alle wichtigen Infos (inkl. Passwortinfos), damit dann am....
Do, den 23.4. die erste Bestellung über das neue System FoodSoft abgewickelt wird (Dominik und/oder Conrad werden abends vor Ort im Keller sein), d.h. sowohl die Bestellung am Rechner im Keller als auch die (ehemalige) Emailbestellung in den Tagen davor als auch die nachfolgende Abrechnung!

2.Kontowechsel und Bankangelegenheiten
wir werden bei der GLS-Bank ein Treuhandkonto eröffnen
Ggf. wird das Konto so angelegt, dass nicht überzogen werden darf (Sicherheit)
Dominik (3) und Maria (42) werden TreuhänderIn sein, wobei allein Maria für die Überweisungen (siehe Punkt 3) zuständig sein wird
Idee, dass alle Gruppe IV-Menschen mit den TANs und PINs hantieren wurde aus Gründen der Handhabbarkeit, der Vertragsbedingungen der Bank und der Sicherheit abgelehnt
Maria wird wahrscheinlich lediglich Überweisungen von Sockel- und Restgeldbeiträgen über das Konto vornehmen (siehe Punkt 3), da unser Bauer Christian nun doch ernsthaft überlegt, seine Kosten per Einzugsermächtigung einzutreiben => auf der nächsten Versammlungen wissen wir mehr über seine Entscheidung!

3.Sockelbetrag
wer bei Ausstieg aus der Food Coop Sockelbetrag und Restgeld wiederbekommen möchte, meldet sich zunächst bei Dienstgruppe V (siehe Punkt 7), die Dich aus der Mitgliederliste austragen
bitte teile (noch) Jan (21), bald Maria (42) Deine Bankverbindung mit
Dienstgruppe V gibt den Dienstgruppe IV-Menschen der gleichen oder kommenden Woche Bescheid, das Kontoblatt abzuschließen und den Restbetrag auszurechnen
Dienstgruppe IV heftet das ungültige Kontoblatt mit Angabe von Datum und Namen (denen der IV-Leute) in einem separaten Ordner ab und informiert (noch) Jan (21), bald Maria (42) über den auszuzahlenden Betrag
(noch) Jan (21), bald Maria (42) überweisen letztendlich

4.Der Dauerbrenner: Unser Bauer und sein Geld
Bauer fordert noch 271,58 Euro von uns (seit Dezember)
Jan hat gestern 211 Euro überwiesen; wird jetzt noch die fehlenden 60,58 überweisen
Bauer hat angekündigt, sich noch einmal wegen einer Einzugsermächtigung zu erkundigen
wir hoffen, dass er darauf umsteigt bzw. Christiane versucht ihn davon zu überzeugen
als kleines Zeichen unserer Dankbarkeit (und unseres schlechten Gewissens) wird Dienst I/II dem Bauern bei seiner ersten oder zweiten Lieferung (ab ca. Juli) ein Geschenk überreichen (Blumen, Schoki o.ä.), dass kostenmäßig auf alle Mitglieder gleichermaßen verteilt wird
auf der nächsten Versammlung (15.6.) wird entschieden, wer sich darum kümmert

5.Geld für Jugendbauernhof
Kontoblatt von Christian wurde gefunden
Jan überweist nun endgültig den (inzwischen bekannten) Rechnungsbetrag zusammen mit dem Sockelbetrag und Restgeld von Christians Gruppe an das nun auch bekannte Konto von Christian

6.Kelleröffnungszeiten
falls einmal keine Waren im Keller abzuholen sind (nichts geliefert) können die Kelleröffnungszeiten verkürzt werden, sofern spätestens bis Dienstag Abend eine entsprechende Nachricht über den Verteiler geschickt wird (und zwar keine Anfrage, sondern eine definitive Aussage)

7.Wechsel Dienst V
ab sofort sind Maria und Alice (8) für die Mitgliederlisten und Dienstpläne zuständig. Kontakt: alicehildebrandt@gmx.de oder baum_maria@gmx.net
Telefon: 0331-7403643 bzw. 0163-4780927 oder 0175-4041997
Ab Mai gibt es einen neuen Dienstplan – Wünsche wie immer an Dienst V in den verbleibenden Aprilwochen

8.Engpässe bei Dienst IV
es gibt zu wenig Menschen, die Dienst IV (Abrechnung) machen; demnächst steigt Conrad auch noch aus...deshalb:
WER MÖCHTE GERNE BEI DIENST IV EINSTEIGEN??????
Sehr guter Zeitpunkt zum Einstieg, da Umstellung auf FoodSoft (siehe Punkt 1) => vieles leichter!

9.[[NotplanDienstI|Notfallplan für Dienst I/II]]
Björn (45) hat vor zwei Wochen einen Notfallplan für Dienstgruppe I/II verschickt, falls irgendetwas bei der Datei- und/oder Ordnerübergabe schief gelaufen ist
Gute Sache, aber nicht bei allen angekommen => Björn verschickt es noch einmal!
Mit FoodSoft (siehe Punkt 1) wird wahrscheinlich alles einfacher....

10.Abrechnungsfehler
Abrechnungsfehler, die unweigerlich ab und zu passieren, werden von der gesamten Food Coop Gemeinschaft getragen

11.Verteiler
Jan kümmert sich nur um die Aufnahme in den Verteiler
Austragen kann sich jeder selbst: jeden Monatsanfang wird eine automatische Email als Mitgliedserinnerung für alle Asta-Verteiler (F.C.- Verteiler ist ja so einer!) an jedes Mitglied verschickt; darin stehen alle Infos, wie Austragen usw. funktioniert
Aufruf: Bitte Email-Masse über den Verteiler einschränken! Gilt vor allem für Diensttauschanfragen! Telefonieren (Nummern stehen in der Mitgliederliste!) statt Mailen spart Zeit, kommt sofort und direkt an und führt zu klaren Zuständigkeiten! Jeder, der seinen Dienst tauschen will, ist nicht nur für das SUCHEN, sondern auch das FINDEN eines Ersatzes zuständig!

12.Honiggeld
es gab viele Unklarheiten bezüglich des Honigs, den Phrenie im Keller zum Verkauf angeboten hatte
mit sehr großer Wahrscheinlichkeit wurden viele Honiggläser auf wilde Basarlisten oder gar nicht aufgeschrieben
Phrenie bekommt sofort 9 x 3 Euro gutgeschrieben, für die noch nicht bezahlten Gläser
alle die HonigkäuferInnen, die das Geld NICHT direkt in das Glas im Keller getan oder nicht heute auf der Versammlung nachträglich das Geld an Rasmus gezahlt haben, sollen sich bitte bei der nächsten Gruppe IV melden (diese Woche: Maria (42) und Sophie (28)), damit diese das Geld von ihrem Konto abzieht

13.Homepage
unter http://nahrungskette.fcschinke09.de/foodsoft/index.php findet sich nun alles zur Food Coop inkl. Bestellsystem (das aber erst in zwei Wochen starte – siehe Punkt 1) und Leitfaden
JEDRE/R kann etwas auf die Homepage stellen und mitgestalten! Es gibt auch einen „Hilfe“-Knopf, der einem kurz und knapp verrät, wie das geht! Also macht alle mit!
Timo (12) wird den Überblick über die Seite behalten, also z.B. veraltete Infos löschen usw.

Die nächste Versammlung findet am 15.6.2007 um 19.30 Uhr statt. Leitung: Maria (42)


===== FOODCOOP PROTOKOLL 7.12.06 =====



1) technisch
termin nächste versammlung 25.01.2007 Verantwortlich: Sophie

2) bioladen von karl läuft
immer sonntag alle 14 tage, bald jede woche, gemeindehaus muslimische
gemeinde, weinbergstr. 21, 11-13 uhr, barzahlung zu einkaufspreisen, alle
sind nett dort.
17.12. ist wieder auf (dann gibt es auch Sesam, hoffentlich)

3) dienst 1 und 2 zusammenlegen
das hat schon zwei mal sehr gut gepasst. die wartezeit ist gut überbrückt
und am ende ists einfach fertig, ohne schlüsselübergabe usw.; gr.1 braucht
dann aber auch plan von dem bestellsystem (nach altem modus); wie sieht es
mit leuten aus, die sich auf einen dienst spezialisiert hatten? flexibilität
wann das einräumen statt findet fällt weg. weniger dienste = weniger
belastung und da könnten manche gruppen auch mal längere zeit ohne job
verkraftet werden.

es sollte mitgeteilt werden und alle können sich ja dann auch noch mal
entscheiden, welchen dienst sie gerne haben wollen

abstimmung: ohne gegenstimmen angenommen

3.b) Notfallleute:
verwaltungsaufwand größer. würde ausgenutzt. sie müssten sich den termin
frei halten. es können sich möglichkleiten vorgestellt werden, wo dieser
dienst mit 3 oder 4 leuten bestückt wird und diese sich selbst organisieren.
es würde sich dann niemand verantworlich fühlen. ein notfalldienst ohne
sonstige verpflichtungen?
vorschlag mehr als 2 leute einzuteilen stößt nicht auf zustimmung. gibt es
überhaupt leute für den notfalldienst? brauchen wir den?

es bleibt wie bisher mit abstimmung bei 3.
es gibt ab januar dienste 1, 3 und 4.

4) software
die neue software von der fc schinke wurde vorgestellt. eine anleitung wird
gemacht.
die umstellung der foodsoft ist einstimmig beschlossen

umstellung anfang januar.
dabei wird auch der rechner hier im keller neu gemacht.
und der leitfaden muss aktualisiert werden

5) konto
wenn der bauer kein geld bekommt, ist das nicht im interesse der foodcoop.
es sollten zwei neue leute machen? oder ein vereinskonto? volksbank oder gls
bank? vereinskonto ist halt das problem dass wir keinen solchen rechtsstatus
haben. verein an der uni? satzung, vorsitz und finanzerIn.
es muss geklärt werden, ob und wie das dann geht. 50€ für
kontoführungsgebühren?
die verantwortung nicht an zwei leute geben ist schon 2€/gruppe und jahr
wert.
conrad findet raus wies mit der uni geht.
christiane findet raus, ob die gls bank uns akzeptieren würde.

wenn das so läuft, dann würde gruppe 4 kopien der tan listen bekommen (um
die verantwortlichen einzugrenzen, statt die liste im ordner zu lassen oder
ein/zwei verantwortliche zu haben)

abstimmung nächste sitzung:
gründen wir einen verein an der uni potsdam? (vorausgesetzt wir werden damit
bei der bank akzeptiert)
gehen wir lieber zur gls bank und bezahlen als zur volksbank ggf. kostenlos
sein könnte? info: www.gls.de

6) website: wird auf wiki umgestellt im zuge der bestellsystemumstellung

7) bauer lieferte schlecht gelagerte produkte. wie gehen wir damit um?
können wir reklamieren? es gibt bereitschaft zur einigung auf beiden seiten.
gr.1 sollte das entscheiden, dass es dann aussortiert wird und geht dann als
feedback über christiane an den bauern bzw. gr.4 an terra.

8) aufgabenbereiche neu gegliedert. das könnte doch aufs wiki. dort kann das
eingetragen werden und ggf. durch ein passwort geschützt werden. s.u.

9) honig: 3.50 €/glas von ner bekannten. phrenie bietet sich an, dass zu
übernehmen. wollen wir ne stiege hierher stellen und dann halt von hier
mitnehmen. sind ja eh nur 3 sorten.

10) die bazarreste namen überhand. würde mit neuem system nur bei falschen
terra lieferungen passieren


AUFGABENBEREICHE
mitgliederliste
bauernbeauftragteR
dienstaufteilung
website & bestellsystem
konto
mail verteiler & webspace
kontakt zum haus der natur
leitfaden
rechner im keller

===== Protokoll zur Food-Coop-Sitzung 12. Oktober 2006 =====

Leitung: Thu Minh (41)
Protokoll: Manuela (20)
anwesend: Kristin (6), Timo (12), Christof (19), Manuela (20), Madlen (23), Björn (24),
Anja (26), Sophie (28), Thu Minh (41), Ingmar (44), Christiane
entschuldigt Gr. 9, 14, 15, 28, 30, 32
FC-Grupp en-Fete am Do. 19.10.2006 um 18:30 Uhr
• Kristin schickt die Informationen zur Feier über den Verteiler.
• Björn kontaktiert das Haus der Natur.
• Um Musik kümmern sich Kristin (Laptop mit mp3) und Anja (Boxen).
• Geschirr und Besteck bringt bitte jeder selber mit.
• Essen und Trinken wird zum Teil bestellt (Bionade, Bier, Brot, Käse . . . ). Es sollte aber auch jeder eine Kleinigkeit (Salat, Aufstrich . . . ) mitbringen.
• Kristin und Thu Minh kommen früher zur Vorbereitung.
• Die Bezahlung der gemeinsam bestellten Lebensmittel erfolgt via Verbrauchs- Strichliste. Überbleibsel werden über den Basar verteilt und bezahlt.
• Aufgrund der geringen Resonanz auf Madlens Organisations-Rundmail und der geringen Beteiligung an der heutigen Versammlung können wir nicht abschätzen, wieviele FC’ler an der Feier teilnehmen werden. Daher
– kein Grill,
– Anmeldung nötig, damit wir ungefähr wissen, wieviel Essen & Trinken bestellt
werden muß.
• Anmeldung bis So. 15.10. 12:00 Uhr bei Kristin.
Bauer Christian
• Anja berichtet von ihrem Anruf bei Jan. Dieser hat versprochen, die Überweisungen    zu tätigen und beim Bauern anzurufen, um uns zu entschuldigen.
• Der Vorschlag, dass Dienst IV die Überweisungen gleich mitmacht, scheitert daran,     dass es sich um ein Online-Konto handelt und es zu unsicher ist, die TAN-Liste wie     Ordner weiterzugeben.
• Um Franziska (15) und Jan (21) trotzdem zu unterstützen, wird Dienst IV in den    Kontoauszügen kontrollieren, ob die letzten Rechnungen bezahlt wurden und gegebenenfalls Jan und Franziska erinnern [Ergänzung DienstIV-Leitfaden].

• Damit Probleme nicht wieder so lange verschleppt werden, bekommt Christian einen     direkten Ansprechpartner. Christiane hat sich dazu bereit erklärt, diese Aufgabe zu     übernehmen und Christian zu kontaktieren [Ergänzung allgemeiner Leitfaden]. Vorher     wird sie sich mit Jan absprechen, ob er bei seinem Telefonat mit dem Bauern noch
irgendetwas ausgemacht hat.
Leitfaden
• Der allgemeine Leitfaden wurde überarbeitet und die Beschlüsse der letzten Sitzungen     eingearbeitet (DANK an Anja, Thu Minh und Jan!). Das Ergebnis ist die 3. Auﬂage     dieses Leitfadens. Ausgedruckte Exemplare liegen im Keller, die .pdf-Version wird von     Manuela zusammen mit dem Protokoll über den Verteiler geschickt.
Bestellungen während der Semesterferien
Da in diesen Sommer-Semesterferien nur sehr spärlich bestellt wurde, kam die Frage
auf, ob man die Bestellung während der Semesterferien ganz einfriert.
• In Zukunft soll das davon abhängen, welche Rückmeldung die Dienstplan-Ersteller vor
den Semesterferien bekommen: Wenn viele Leute wegen Abwesenheit keinen Dienst
schieben können, wird davon ausgegangen, dass sich Bestellungen nicht lohnen.
nächste Versammlung
• am 7. Dezember um 19:30 Uhr
• Leitung Timo


===== Nahrungskette - Protokoll der Versammlung 6.7.2006 =====

12. Juli 2006


1 Anwesenheit
Grupp e Dab ei            Entschuldigt
3                         Dominik
4       Karl
6                         Kristin
8                         Alice, Maria
9                         Lavinia
11      Lars
14      Frank, Lila
15                        Franziska
18                        Astrid
19      Christof
20      Manuela, Andreas
21      Jan
22      Jens
23      Madlen
24      Bjorn
25                        Katja
26      Anja
Juliane
26
27                        Sonja
28      Sophie, Franziska
30      Christian
31                        Christiane
32      Conrad
41      Thu Minh
42                        Maria, Christiane
44      Jule, Ingmar
49                        Steﬀen
3
2 Neuigkeiten
• July ist aus der Food Coop ausgetreten:. July hatte zuvor die Organisation der Dienste inne.
Diese Aufgabe wird jetzt von Johannes (26) und Juliane (26) ubernommen. Fur Ein- und
Austritte sind Jan (21), Johannes und Juliane zustandig.
• Neuer Leitfaden fur Gruppe IV: Dieser wird in einigen Tagen vorraussichtlich zur Verfugung
stehen und auf unserer Homepage hinterlegt sein. Der Link den Ihr sicher schon alle durch
Jans Mail bekommen habt lautet: www.stud.uni-potsdam.de/∼nahrungskette/
• Vordrucke fur Basar und Gebindebestellung: Wer etwas aus dem Basar mitnimmt, muss
das in Zukunft auf einem eigens dafur erstellten Vordruck eintragen. Das erleichtert die
Abrechnung fur Gruppe IV ungemein. Also bitte keine extra Zettel und Tabellen anlegen,
sondern diesen Vordruck benutzen um Produkte aus dem Basar zu kaufen. Dienstgruppe
III sollte sich darum kummern, dass alle Basarverkäufe dort eingetragen werden. Auf der
Ruckseite dieses Blattes ist eine Tabelle fur die Bestellung von Gebinden vorgedruckt. Diese
könnt Ihr zum Bestellen von Produkten aus dem Terra Katalog, die bisher nicht Teil der
regulären Bestelltabelle sind, benutzen. Der Terra Katalog mit den einzutragenden Angaben
wie Preis, Gebindegröße, Betsellnr. ... liegt am Donnerstag im Keller aus. Falls man selbst
kein ganzes Gebinde bestellen möchte, empﬁehlt es sich naturlich Gleichgesinnte zu suchen
und sich gemeinsam in die Liste einzutragen. Gebinde die nicht voll werden, werden in die
nächste Bestelltabelle ubernommen.
3 Diskussionspunkte
3.1 Bäckerwechsel
Es wurde entschieden, Brot in Zukunft bei Beumer und Lutum und zunächst nicht mehr beim
Jugendhof zu bestellen. Der Mindestbestellwert bei Beumer und Lutum liegt bei 40 Euro. Die
Möglichkeit, Brote zum Bioladen ’Charles und Lotte’ in der Charlottenstraße liefern zu lassen, und
damit unter den Mindestbestellwert gehen zu können, besteht eventuell auch. Auf der nächsten
Versammlung wird das Thema Bäcker noch einmal abschließend (?) diskutiert.
Der Jugendhof hat bisher noch keine Rechnug uber die gelieferten Brote an Jan geschickt, und
daher auch noch kein Geld erhalten.
3.2 Fehlerhafte Tab ellen - Problem mit dem USB - Stick ?
Beim Oﬀnen der Tabellen vom Stick traten widerholt Lesefehler auf. Daher mussen die Tabellen
zuerst vom Stick auf die Festplatte kopiert werden und erst dannach geöﬀnet werden.
3.3 Notrufnummern von Gr. IV
Es wurde der Vorschlag gemacht, dass Gruppe IV Handynummern fur Gruppe I bis III am Don-
nerstag hinterlegt. Gruppe I sollte die Tabellen gleich am Donnerstag morgen uberprufen und bei
fehlenden Tabellen etc. Gruppe IV benachrichtigen.
4
3.4 Bioladen der muslimischen Gemeinschaft
Ab Anfang September steht der kleine Bioladen der muslimischen Gemeinschaft in der Wein-
bergstraße 21 fur den Einkauf von Terra-Trockenprodukten zur Verfugung. Das kleine Sortiment
umfasst u.a. Getreide, Kekse, Schokolade, Honig, Olivenöl, Tomatenpassate etc.. Geöﬀnet ist im-
mer Sonntags von 12:00 bis 15:00. Die Produkte werden zum Einkaufspreis abgegeben und sollen
auch gleich bezahlt werden. Es wird keine Kopplung zum Food Komm Kontosystem geben. Die
Betreuung des Ladens am Sonntag wird von Karl und Manuela aus Gruppe 4 ubernommen. Im Ge-
genzug sind Karl und Manuela ab September von Dienst III befreit. Die muslimische Gemeinschaft
hat die Möglichkeit, uber das Konto der Gruppe 4 Lebensmittel in der Food Komm zu bestellen.
3.5 Probleme b ei der Versteilung der b estellten Waren durch Dienst I I
Dienstgruppe II wurde ausdrucklich gebeten, den Leitfaden zu studieren, damit in Zukunft weniger
Fehler bei der Verteilung auftreten. Wenn bestellte Sachen nicht geliefert wurden, bitte eine 0 in
der Verteilungstabelle bei den Leuten eintragen, die die Ware bestellt hatten. Fur Dienst II soll
eine vergroßerte Version des Leitfadens im Keller aufgehängt werden. c) Gruppe IV soll Gruppe II
immer kontaktieren, wenn ihr Fehler der Gruppe II auﬀallen.
3.6 Terra und die Reklamationen
Gruppe IV druckt ab sofort eine Kopie der aktuellen Betsllung fur Dienstgruppe I und II aus.
Gruppe I kann damit am Morgen die Lieferungen und die Lieferscheine vergleichen. Bei Fehllie-
ferungen oder beschädigter Ware sollten di Gruppen I oder II Dienst IV informieren, damit die
Reklamation bei Terra so schnell wie möglich in die Wege geleitet werden kann.
3.7 Fragen zum Basar
Der Basar wir gut angenommen. Die Verantwortlichkeit ist nicht ganz klar, faktisch k ummert sich
aber Dienst IV um den Basar. Die Gebinde-Bestellvordrucke können auch gleichzeitig als Schwarzes
Brett fur Sammelbestellungen genutzt werden.
(Siehe auch Punkt Vordrucke fur Basar und Gebindebestellung: unter ’Neuigkeiten’ !)
3.8 Ub erarb eitung des Leitfadens
Ab sofort soll auf jeder Versammlung jemand bestimmt werden, der den Leitfaden aktualisiert, die
beschlossenen Anderungen einarbeitet, drei Kopien im Keller auslegt und eine Rundmail mit der
aktuellen Version verschickt. Fur dieses Mal habe sich Anja (26), Thu Minh (41) und Jan (21)
dazu bereit erklärt.
3.9 Angestellte in der Food Komm
Es wurde der Vorschlag eingebracht, nur einen kleinen Kern von Leuten mit den Aufgaben von
Dienst II und IV betrauen, die fur den Aufwand der häuﬁgeren Dienste ﬁnanziell entschädigt
werden. Die Mehrkosten sollen dann unter allen Food Komm Gruppen aufgeteilt werden. Der
Vorschlag wird, da grundsätzlich zu diskutieren, bis zur nächste Versammlung vertagt.
5
3.10 Anregungen zur Homepage, Computerprobleme ?
Jan hat um Vorschläge und Meinungen zur aktuellen Food Komm Homepage gebeten. Ihr ﬁndet
die Seite unter: www.stud.uni-potsdam.de/∼nahrungskette/. Bei Fragen und Unklarheiten beim
Umgang mit dem Computer im Keller, bitte bei Jan (21) anfragen.
3.11 Einarb eiten neuer Leuten
Diese Aufgabe soll kunftig von Gruppe III ubernommen werden. Das heißt die Treﬀen mit den
Neuen ﬁndet dann wohl immer Donnerstag in der Dienstzeit von Gruppe III statt. Dabei geht es
zunächst um ein Treﬀen, eine allgemeine Einfuhrung, Entgegennehmen von Mailadresse, Dienst-
wunsch, Gruppennamen und Telefonnummer. Entsprechend dem Dienstwunsch sollte Gruppe III
einen Ansprechpartner aus der jeweiligen Dienstgruppe nennen, der den Dienst-speziﬁschen Teil
ubernimmt.
3.12 Jahresabrechnung, So ckelb etrag, Semesterferien, Bauer, Rechtslage ...
Es wurde vorgeschlagen eine Jahresendabrechnug zu machen, um die ﬁnanzielle Lage der Food
Komm abzuschätzen.
Soll der bisher ruckzahlbare Sockelbetrag in einen Jahresbeitrag umgewandelt werden ?
In den Semesterferien wird im 14-tägigen Rhytmus b estellt. Starttermin ist der 20.7..
Der Bauer wird von Conrad (32) angeschrieben, ob er wieder bereit ist, zu liefern.
Rechtslage: Wie steht es um die Haftung im Brand- oder sonstigen Schadensfall im Keller? Ist die
Food Komm verpﬂichtet sich als Verein fuhren zu lassen etc... Karl (4) versucht einen befreundeten
Anwalt zu befragen.
3.13 Die nächste Versammlung:
12. Oktober, 19:30, Keller, Leitung : Thu Minh